臺灣臺東地方法院刑事判決　　　　　　　 96年度訴字第222號
公　訴　人　臺灣臺東地方法院檢察署檢察官
被　　　告　乙○○
上列被告因違反毒品危害防制條例案件，經檢察官提起公訴（96
年度毒偵字第90號），被告於準備程序中就被訴事實為有罪之陳
述，經告知被告簡式審判程序之旨，並聽取當事人之意見後，本
院合議庭裁定由受命法官獨任進行簡式審判程序，判決如下：
    主  文
乙○○施用第一級毒品，處有期徒刑捌月，減為有期徒刑肆月，
如易科罰金，以新臺幣壹仟元折算壹日。緩刑貳年。
    事  實
一、乙○○前於民國九十四年間因施用毒品案件，經執行觀察、
    勒戒，認有繼續施用毒品傾向，再經執行強制戒治，於九十
    五年五月十五日執行完畢出監，復基於施用第一級毒品海洛
    因之集合犯意，自九十五年五月底、六月初某日起，至九十
    六年一月二十四日上午八時五十九分臺東縣警察局大武分局
    執行列管毒品人口通知採尿送驗前回溯二十四小時內某時許
    止，在不詳地點，施用第一級毒品海洛因多次，嗣經警將上
    開採得尿液檢體送驗，檢驗結果呈海洛因代謝物鴉片類陽性
    反應，而悉上情。
二、案經臺東縣警察局大武分局報請臺灣臺東地方法院檢察署檢
    察官偵查起訴。
    理  由
一、按除被告所犯為死刑、無期徒刑、最輕本刑為三年以上有期
    徒刑之罪或高等法院管轄第一審案件者外，於第一次審判期
    日前之準備程序進行中，被告先就被訴事實為有罪之陳述時
    ，審判長得告知被告簡式審判程序之旨，並聽取當事人、代
    理人、辯護人及輔佐人之意見後，裁定進行簡式審判程序，
    刑事訴訟法第二百七十三條之一第一項定有明文。經核本件
    被告乙○○所犯係死刑、無期徒刑、最輕本刑為三年以上有
    期徒刑以外之罪，其於準備程序中就被訴事實為有罪之陳述
    ，經法官告知簡式審判程序之旨，並聽取公訴人及被告之意
    見後，本院爰依首揭規定，合議裁定由受命法官獨任進行簡
    式審判程序，合先敘明。
二、認定犯罪事實所憑之證據及理由：
  (一)被告於本院準備程序及審判中均自白前揭事實。
  (二)卷附臺東縣警察局大武分局列管毒品人口尿液採集送驗紀錄
    表及慈濟大學濫用藥物檢驗中心九十六年二月八日慈大藥字
    第九六○二○八一○號函附之檢驗總表各一份。
  (三)綜上，足見被告自白與事實相符，事證明確，其犯行堪予認
    定。
  (四)又被告前於九十四年間因施用毒品案件，經執行觀察、勒戒
    ，認有繼續施用毒品傾向，再經執行強制戒治，於九十五年
    五月十五日執行完畢出監，有臺灣高等法院被告前案紀錄表
    在卷可佐，其於五年內再犯本件毒品危害防制條例第十條之
    罪，應依法論科。
三、論罪科刑之理由：
  (一)核被告所為，係犯毒品危害防制條例第十條第一項施用第一
    級毒品罪。
  (二)按刑事法若干犯罪行為態樣，本質上原具有反覆、延續實行
    之特徵，立法時既予特別歸類，定為犯罪構成要件之行為要
    素，則行為人基於概括之犯意，在密切接近之一定時、地持
    續實行之複次行為，倘依社會通念，於客觀上認為符合一個
    反覆、延續性之行為觀念者，於刑法評價上，即應僅成立一
    罪（最高法院九十五年台上字第一○七九號判決意旨參照）
    。查本件被告於強制戒治處遇執畢後二個星期即又開始施用
    毒品，顯見其已具有毒癮而難以戒除，是其前揭多次施用海
    洛因之犯行，顯係基於概括犯意，在密切接近之一定時、地
    持續實行，應論以集合犯之一罪（而被告最後行為時業在九
    十五年七月一日刑法修正施行後，已無庸比較新舊法）。
  (三)被告施用第一級毒品前持有第一級毒品之低度行為，為嗣後
    施用之高度行為所吸收，不另論罪。
  (四)爰審酌被告業經觀察勒戒、強制戒治處遇執畢，仍未見斷絕
    毒癮，再為施用，惟念其施用毒品僅戕害自身健康，尚未危
    及他人，犯後尚知坦認犯行之態度等一切情狀，量處如主文
    所示之刑。
  (五)又按中華民國九十六年罪犯減刑條例業於九十六年七月十六
    日施行，該條例第二條第一項規定：「犯罪在中華民國九十
    六年四月二十四日以前者，除本條例另有規定外，依下列規
    定減刑：一、死刑減為無期徒刑。二、無期徒刑減為有期徒
    刑二十年。三、有期徒刑、拘役或罰金，減其刑期或金額二
    分之一」，查被告上開犯罪日期均在九十六年四月二十四日
    以前，本院宣告被告之刑亦未逾同條例第三條所定之一年六
    月之刑度，合於減刑條件，爰依上開規定，將其有期徒刑八
    月減其刑期二分之一為有期徒刑四月，又該條例第九條規定
    ：「犯最重本刑五年以下有期徒刑以下之刑之罪，其依本條
    例規定減為六月以下有期徒刑、拘役者，應於為減刑裁判時
    ，併諭知易科罰金之折算標準」，查被告所犯施用第一級毒
    品罪為最重本刑五年以下有期徒刑以下之刑之罪，其刑度既
    已依上開條例減為六月以下有期徒刑，爰併諭知易科罰金之
    折算標準。
  (六)末查被告前未曾受有期徒刑以上刑之宣告，有前揭前案紀錄
    表可佐，其於審判程序中深表悔意，且其自九十六年七月二
    十五日起即持續在行政院衛生署臺東醫院接受戒毒療程，有
    該院九十六年八月二十四日九六東醫歷字第○九六○○○五
    ○四五號函文附卷可稽（見本院卷第二十六頁），本院認為
    給被告自新機會，前開宣告之刑以暫不執行為適當，爰併依
    刑法第七十四條第一項第一款宣告緩刑二年。
四、應適用之法律：
  (一)刑事訴訟法第二百九十九條第一項前段、第二百七十三條之
    一第一項。
  (二)毒品危害防制條例第十條第一項。
  (三)刑法第十一條前段、第四十一條第一項前段、第七十四條第
    一項第一款。
  (四)中華民國九十六年罪犯減刑條例第二條第一項第三款、第七
    條、第九條。
本案經檢察官甲○○到庭執行職務。
中　　華　　民　　國　　96　　年　　8 　　月　　29　　日
                  刑事第四庭   法  官  黃珮茹
以上正本證明與原本無異。
如不服本判決應於收受本判決後10日內向本院提出上訴書狀；上
訴書狀應敘述具體理由。未敘述上訴理由者，應於上訴期間屆滿
後20日內向本院補提理由書狀（均須按他造當事人之人數附繕本
）。「切勿逕送上級法院」。
告訴人或被害人對於本判決如有不服，請書具不服之理由狀，請
求檢察官上訴者，其上訴期間之計算係以檢察官收受判決正本之
日期為準。
                               書記官  蕭家玲
中　　華　　民　　國　　96　　年　　9 　　月　　2 　　日
附錄論罪法條：
毒品危害防制條例第10條
施用第一級毒品者，處 6 月以上 5 年以下有期徒刑。
施用第二級毒品者，處 3 年以下有期徒刑。
